【裁判字號】    94,訴,95
【裁判日期】    950719
【裁判案由】    毒品危害防制條例
【裁判全文】
臺灣桃園地方法院刑事判決                94年度訴字第95號
公  訴  人  臺灣桃園地方法院檢察署檢察官
被      告  甲○○
                      六巷六二.
                    （現於臺灣桃園女子監獄另案執行中）
指定辯護人  本院公設辯護人丙○○
上列被告因違反毒品危害防制條例案件，經檢察官提起公訴（93
年度偵緝字第314 號），本院判決如下：
    主  文
甲○○連續販賣第一級毒品，處有期徒刑拾年陸月。扣案之第一
級毒品海洛因壹包（含塑膠袋壹個，淨重零點貳肆公克，空袋重
零點貳貳公克）沒收銷毀之；未扣案之販賣第一級毒品所得款項
新臺幣伍仟元、「臺新銀行YOUBE 」現金卡壹張均沒收，如全部
或一部不能沒收時，追徵其價額或以其財產抵償之。
    事  實
一、甲○○明知海洛因為毒品危害防制條例第二條第二項第一款
    所列之第一級毒品，不得持有、販賣，竟基於販賣第一級毒
    品海洛因以營利之概括犯意，於民國九十二年十月三十日十
    七、十八時許，在甲○○位於桃園縣中壢市○○路三六六號
    三樓住處，以新台幣（下同）一千元之價格，販賣一小包第
    一級毒品海洛因（實際數量不詳）予乙○○（其所涉違反毒
    品危害防制條例之施用毒品案件，經觀察、勒戒及強制戒治
    後，業由檢察官為不起訴處分確定），其後約每隔三、四天
    即以相同方式，先後在上址住處內或住處樓下，以一千元或
    二千元不等價格販售一小包第一級毒品海洛因（實際數量均
    不詳）予乙○○施用，連九十二年十月三十日之該次前後共
    為四次。嗣同年十一月十九日十八時許，乙○○再度前往甲○○上開住處購買海洛因，但因手邊無現金，遂約定以其甫
    申請取得、尚未正式開卡使用之台新銀行YOUBE 現金卡乙張
    交由甲○○使用資為對價，因此向甲○○購得第一級毒品海
    洛因一包（驗餘淨重零點二四公克，空包裝袋重零點二二公
    克）。兩人甫完成交易，即為警當場查獲，並扣得該包第一
    級毒品海洛因。
二、案經桃園縣政府警察局平鎮分局報請台灣桃園地方法院檢察
    署檢察官偵查起訴。
    理  由
一、證據能力部分：
    (一)按被告以外之人於審判外之言詞或書面陳述，除法律有規
      定者外，不得作為證據；被告以外之人於偵查中向檢察官
      所為之陳述，除顯有不可信之情況者外，得為證據；又被
      告以外之人於審判中，因滯留國外或所在不明而無法傳喚
      或傳喚不到者，其於檢察事務官、司法警察官或司法警察
      調查中所為之陳述，經證明具有可信之特別情況，且為證
      明犯罪事實之存否所必要者，得為證據，刑事訴訟法第一
      百五十九條第一項、第一百五十九條之一第二項、第一百
      五十九條之三第三款分別定有明文。另按刑事訴訟法第一
      百五十八條之三規定證人、鑑定人依法應具結而未具結者
      ，其證言或鑑定意見，不得作為證據，其立法理由意旨乃
      在擔保該證言或鑑定意見，係據實陳述或公正誠實之可信
      性，故未依法具結者，依證據絕對排除法則，當然無證據
      能力不得作為證據，自不得因當事人於審判程序之同意，
      或於法院調查證據時，知有同法第一百五十九條第一項不
      得為證據之情形，而未於言詞辯論終結前聲明異議，逕認
      未經具結之證言或鑑定意見，亦得作為證據。而同法第一
      百五十九條之一第二項雖規定，被告以外之人於偵查中向
      檢察官所為之陳述，除顯有不可信之情況者外，得為證據
      ；惟該被告以外之人（含共同被告、共犯、被害人、證人
      等），於偵查中向檢察官所為之陳述，性質上仍屬傳聞證
      據（即審判外之陳述），然因檢察官依法有訊問被告、證
      人及鑑定人之權，證人、鑑定人且須「具結」，而檢察官
      向被告以外之人所取得之陳述，原則上均能遵守法律規定
      ，不致違法取供，其可信性極高，為兼顧理論與實務，因
      而規定除顯有不可信之情況者外，得為證據（參考刑事訴
      訟法第一百五十九條之一立法理由），但被告以外之人於
      偵查中向檢察官所為之陳述，仍應依法具結，始有證據能
      力（最高法院九十四年度台非字第二０八號、九十四年度
      台上字第四四三八號判決亦同是認）。
    (二)經查，證人乙○○於警詢所為陳述，屬被告以外之人於審
      判外之言詞陳述，為保障被告之詰問權，本應傳訊證人乙○○於法院審理中就其於警詢所為之證述接受被告或其辯
      護人詰問，惟證人乙○○經本院合法傳喚、拘提均未到庭
      ，有送達證、拘票暨拘提報告書各一份在卷足憑，是證人
      乙○○已因所在不明而有無法傳喚之情甚明。再審酌證人
      乙○○與被告當時為朋友關係，且被告甲○○自承曾二次
      無償交付海洛因給乙○○施用等語（見本院九十五年七月
      五日審理筆錄），顯然雙方間應無任何怨隙糾葛，衡情證
      人乙○○應無任意設詞誣陷被告之虞，所為證詞自屬可信
      。則證人乙○○於警詢中所為陳述，既具有可信之特別情
      況，並為證明犯罪事實存否之必要者，依刑事訴訟法第一
      百五十九條之三規定，應有證據能力。
    (三)另證人乙○○於九十三年十一月二十九日經檢察官以證人
      身分傳訊具結所為之證述，為被告以外之人於偵查中向檢
      察官所為之陳述，除顯有不可信之情況者外，原則上得作
      為證據，而本院審酌證人乙○○上開言詞陳述作成時之情
      況，業經檢察官告知具結之義務及偽證之處罰後具結而為
      任意陳述，核其製作筆錄過程，亦無違法取供或證明力明
      顯過低之瑕疵，所為陳述蓋係出於供述者之真意，皆具信
      用性，並無顯有不可信之情形，引用其上開言詞陳述作為
      證據應屬適當，依刑事訴訟法第一百五十九條之一第二項
      規定，是證人乙○○在九十三年十一月二十九日偵查中向
      檢察官所為陳述自有證據能力。至檢察官於九十二年十一
      月二十日就有關被告之犯罪事實訊問證人乙○○，係由證
      人乙○○依其親身知覺、體驗過之事實而為陳述，即居於
      證人地位，則依前開法律規定，自應告知具結義務及偽證
      罪之處罰後命其具結，使其知悉其有據實陳述之義務，以
      擔保其證言之真實性，然檢察官並未踐行此法律程序，是
      其於九十二年十一月二十日檢察官訊問時所為陳述既未經
      依法具結，依上開規定，此部分自不得作為證據。
    (四)至於證人丁○○於警詢中所為之陳述，其性質固亦屬傳聞
      證據，未符合刑事訴訟法第一百五十九條之一到第一百五
      十九之四之傳聞例外規定，經本院於審理期日提示並告以
      要旨，迄至言詞辯論終結前，檢察官、被告及其指定辯護
      人對該等筆錄內容並未聲明異議，本院審酌證人丁○○上
      開警詢筆錄作成時，並無違法取證瑕疵存在，則其於案發
      後記憶猶新之情況下所為之言詞陳述，應無顯不可信之情
      形，引用證人丁○○之上開言詞陳述作為證據應屬適當，
      依刑事訴訟法第一百五十九條之五規定，具有證據能力，
      均合先敘明。
二、訊據被告甲○○矢口否認有上揭販賣第一級毒品之犯行，並
    辯稱：伊雖自己有施用毒品，但從未販賣海洛因給乙○○，
    僅有二次因見乙○○在提藥，基於朋友立場免費提供給他施
    用，而為警查獲那天，是伊在提藥而請乙○○帶毒品來救伊
    ，在乙○○身上起獲之該包海洛因並不是伊販賣予乙○○的
    云云。惟查：
    (一)證人乙○○於警詢時供稱：毒品來源是向甲○○購買的，
      都是買一小包一千元，不知道重量，約五、六次，第一次
      是在九十二年十月三十日十七、十八時許在甲○○家中向
      她購買，之後每隔三、四天向她購買，地點都是在甲○○
      家，十九日（即為警查獲之日）所施用及被查獲之海洛因
      是甲○○向伊借現金卡，她以一小包海洛因代替現金卡的
      利息等語（見九十二年度偵字第一九一八八號卷第三十四
      頁），復於九十三年十一月二十九日檢察官訊問時明確指
      稱：「從九十二年十月份左右向甲○○購買毒品‧‧‧我
      的確向卓拿過五、六次，每次購買金額一、二千元左右，
      我不知道購買的重量多少，每次一包左右，沒有拿過二包
      的情形，不過一包的大小沒有限定，一包都夠我施用三、
      四天。我一天約打二次到三次，每次購買的份量約施用三
      、四天‧‧‧被警方查獲當天（九十二年十一月十九日）
      我才將現金卡拿給卓，他當天就拿給我一包海洛因做為代
      價」（見九十三年度偵緝字第三一四號卷第五十二頁）。
      經核證人乙○○針對其施用之第一級毒品海洛因來源，迭
      於警、偵訊時明確證稱係被告所販賣，且綜合證人上開證
      述內容，除向被告購買毒品之價金、次數出現不明確之處
      外，其餘細節均陳述不移。況乎證人乙○○於九十二年十
      一月十九日為警查獲時所扣得之該包白色粉末，經送請法
      務部調查局鑑定結果，檢出第一級毒品海洛因成分，淨重
      零點二四公克（空包裝重零點二二公克），此有該局出具
      之調科壹字第０八０００七一一三號鑑定通知書一份附卷
      足參，而證人乙○○因施用第一級毒品而經本院裁定送觀
      察、勒戒後，認有繼續施用毒品之傾向，由台灣桃園地方
      法院檢察署檢察官向本院聲請裁定送戒治處所施以強制戒
      治獲准，而於九十三年九月二十七日入所，至九十四年四
      月十五日始因戒治成效良好而停止戒治出所，所餘期間併
      付保護管束，並由該署檢察官於九十四年四月二十六日以
      九十四年度戒毒偵字第二一一號不起訴處分確定等情，此
      有證人乙○○之台灣高等法院被告前案紀錄表一份附卷可
      資參佐。在在足徵被告販賣予證人乙○○之物，應確係第
      一級毒品海洛因無誤。
    (二)雖證人乙○○於歷次之證詞中，就其向被告購買海洛因之
      次數及價金出現不明確之處（有關證人乙○○向被告購買
      海洛因之次數及價金之相關事實本院如何認定，詳如下述
      ），然衡以證人乙○○購買海洛因之時間，距離其於九十
      三年十一月二十九日接受檢察官偵訊之時間，已有相當時
      日，其記憶隨時間經過淡忘，乃事理之常，除非在極特殊
      情況下（如最後一次或大量購買），長期吸毒者不可能將
      其購買毒品之次數及歷次購買之數量或金額記載下來，而
      難期證人就伊每次購買毒品時間、數量記憶清晰，更何況
      本件證人乙○○向被告購買之次數非僅單獨一次，毒品價
      格又因上游毒品之來源、下游接手毒品之需求、轉手次數
      等多重因素而屬於市場變動性所生之浮動價格，加上證人
      乙○○本身染有毒癮（證人乙○○自承有施用第一級毒品
      海洛因），一般施用毒品之人多以能購得毒品供其施用為
      其關注之點，至購進毒品之時間、次數對其並非重要，是
      證人乙○○就其向被告購得毒品海洛因之次數、價額等部
      分細節之記憶模糊，致未能具體確定次數及各該次之金額
      ，尚非背於常情。再者，證人乙○○雖未就所購得之每包
      海洛因之實際數量予以詳述，然查，目前坊間小量毒品之
      買賣，因毒品之份量稀少，加以包裝紙袋之重量難以估量
      ，是以大多以包計價，甚少以重量計價之情形，而證人乙○○已自承：不知道購買的重量多少，一包大小沒有限定
      ，每次購買的份量約施用三、四天，伊一天約要施打二次
      到三次等語（見九十三年度偵緝字第三一四號卷第五十二
      頁），是以證人乙○○於購得後，或因急於施用，或因無
      從討價還價而未精密秤重，此尚與一般小量毒品交易常情
      相符，然證人乙○○既已具體指出向被告購買毒品之時間
      、地點、方式，先後供述仍屬一致，已足認定被告有前揭
      販賣毒品行為，尚難以此遽認證人乙○○所述有所瑕疵。
      況且，被告與證人乙○○係屬朋友關係，復依被告所述：
      其曾經二次免費提供海洛因予乙○○施用，為警查獲當天
      係因伊提藥，而打電話叫乙○○來救他等語（見本院九十
      五年七月五日審理筆錄），顯見兩人關係匪淺，則證人乙○○袒護被告猶恐不及，若非屬證人乙○○親眼所見、親
      身經歷，焉會於具結後甘冒偽證罪之罪責刻意設詞誣陷被
      告之理。從而，被告辯稱證人乙○○證述前後不一，其證
      言即無可採云云，當無足採信。
    (三)是依證人乙○○於警詢、偵訊時證述如何向被告購買海洛
      因之情，應認被告確有於九十二年十月三十日起至同年十
      一月十九日止之此期間每隔三、四天，以每次一千元至二
      千元不等之價格，販賣五、六次海洛因予乙○○之事實，
      應堪信為真實。至證人乙○○證述向被告構買海洛因之詳
      細時間、次數及金額，已因時間久遠而記憶模糊，復因被
      告否認犯罪，於偵、審中就販賣第一級毒品海洛因之起迄
      時間、數量、金額及次數等均堅不吐實，而致無法確認販
      賣毒品之詳細時間、次數、金額、數量等，由於犯罪次數
      之多寡牽涉犯罪之罪數，且販賣之價金亦與犯罪之情節有
      關，均須適用罪疑為輕之法理，因此有關證人乙○○向被
      告購買海洛因之次數應以其所述之最低次數即五次為準，
      且除最後一次即九十二年十一月十九日該次，證人乙○○
      以交付台新銀行YOUBE 現金卡予被告免費使用資為代價，
      向被告購買扣案之該包海洛因，以及其中一次售價為一包
      海洛因二千元外，其餘三次係以一千元之價格販售，亦堪
      可認定。
    (四)另本件被告既否認前揭販賣第一級毒品海洛因之事實，且
      因販賣第一級毒品海洛因係政府嚴予查緝之違法行為，並
      無公定價格，且有其獨特之販售通路及管道，復無公定價
      格，容易增減分裝之份量，而每次買賣之價量，可能隨時
      依雙方關係深淺、資力、需求量及對行情之認知、來源是
      否充裕、查緝鬆嚴、購買者被查獲時供述購買對象之可能
      風險評估等，而異其標準，非可一概而論，至本院無從據
      此查得其販入後出售予乙○○之毒品來源、購入價格以及
      其是否因非法販賣該海洛因予證人乙○○而獲得具體利潤
      之金額。然按近年來政府為杜絕毒品之氾濫，對於查緝施
      用及販賣毒品之工作，無不嚴加執行，販賣毒品罪又係重
      罪，設若無利可圖，衡情一般持有毒品之人當無輕易將所
      持有之甲基安非他命轉讓他人而甘冒於再次向他人購買時
      ，而有被查獲移送法辦之危險之理，且不論是瓶裝或袋裝
      之甲基安非他命，均可任意分裝或增減其份量，而每次買
      賣之價量，亦隨時隨雙方關係之深淺、當時之資力、需要
      程度及對行情之認知等因素，機動的調整，因之販賣之利
      得，除經坦承犯行，或帳冊價量均臻明確外，委難察得實
      情，職是之故，縱未確切查得販賣賺取之實際差價，但除
      別有事證，足認係按同一價格轉讓，確未牟利外，尚難執
      此認非法販賣之事證有所不足，致知過坦承者難辭重典，
      飾詞否認者反得逞僥倖，而失情理之平，惟販賣之人從價
      差或量差中牟利之方式雖異，然其販賣目的在意圖營利則
      同一，堪認被告購入海洛因之價格必較其售出之價格低廉
      ，或以同一價格而減少海洛因之份量，而有從中賺取差額
      利潤圖利之意圖及事實，此應屬合於論理法則，且不違背
      社會通常經驗之理性判斷，而被告與證人乙○○並非親故
      至交，苟無利得，豈會甘冒重刑之風險，一再供其取得海
      洛因之理，況證人蘇文賢亦曾於警詢中陳稱：「我知道甲○○本身有吸食注射毒品外，她還將毒品轉賣給他人，但
      是我不知道它（應為「她」）賣給何人，因為甲○○告訴
      我說她也要賺錢並負擔自己的開銷」等語（見九十二年度
      偵字第一九一八八號卷第十八頁反面），衡以常情，被告
      販入之價格必較售出之價格低廉，是以被告應有從中賺取
      買賣差價牟利之意圖及事實，當屬合理之認定。
    (五)綜上所述，被告所辯各節，要屬圖卸刑責之詞，不足採信
      ，證人乙○○既已明白指證被告販賣海洛因予伊，其又無
      誣指被告之動機，其證詞當屬採信。本件事證已臻明確，
      被告甲○○上揭連續販賣第一級毒品海洛因犯行，已經證
      明，應依法論科。
三、查被告行為後，刑法部分條文及其施行法於九十四年二月二
    日經總統令修正公布，並於九十五年七月一日施行，其中與
    本案相關之法律變更有如下述：
    (一)刑法第三十三條第五款關於主刑之罰金部分原規定為：「
      「罰金：（銀元）一元以上。」，且依罰金罰鍰提高標準
      條例第一條前段規定提高十倍。後修正為：「罰金：新台
      幣一千元以上，以百元計算。」，而依罰金罰鍰提高標準
      條例第五條規定無庸再予提高。
    (二)又修正前刑法第五十六條原規定：「連續數行為而犯同一
      之罪名者，以一罪論。但得加重其行至二分之一」，但此
      規定於此次刑法修正後條文中予以刪除，此雖非犯罪構成
      要件之變更，但顯已影響行為人刑罰之法律效果，自屬法
      律有變更，而應比較新舊法之規定。
    (三)另刑法第六十四條第二項原規定：「死刑減輕者，為無期
      徒刑，或十五年以下十二年以下有期徒刑」；後修正為：
      「死刑減輕者，為無期徒刑」，同法第六十五條第二項原
      規定：「無期徒刑減輕者，為七年以上有期徒刑」，後修
      正為：「無期徒刑減輕者，為二十年以下十五年以上有期
      徒刑」。
    (四)就本案被告所涉違反毒品危害防制條例第四條第一項之販
      賣第一級毒品行為，其法定刑為死刑或無期徒刑，處無期
      徒刑者得併科一千萬元以下罰金，則依行為時之刑法規定
      其連續五次之販賣第一級毒品行為僅以一罪論，但得加重
      其罰金刑至二分之一，至如併科罰金時，為銀元十元即新
      台幣三十元以上，又如被告有減刑規定之適用時（理由如
      後述），就其所犯毒品危害防制條例第四條第一項法定刑
      死刑、無期徒刑部分減輕其刑後之科刑範圍而言，死刑得
      減至為無期徒刑，或十五年以下十二年以下有期徒刑，無
      期徒刑則得減輕至七年以上有期徒刑，惟依修正後之刑法
      法律規定，被告上開販賣毒品行為固不因連續犯規定而得
      加重其罰金刑，惟須併合處罰五次，且如併科罰金時，須
      宣告一千元以上之罰金刑，又如被告有減刑規定適用時，
      則死刑部分僅得減輕為無期徒刑，無期徒刑部分則僅得減
      輕為二十年以下十五年以上有期徒刑，經綜合比較結果，
      認被告行為後之刑法修正條文非較有利於被告，故依刑法
      第二條第一項前段規定，應整體適用修正前之刑法有關規
      定，先予說明。
四、查海洛因係屬毒品危害防制條例第二條第二項第一款所定之
    第一級毒品，不得非法持有、販賣。被告甲○○非法販賣第
    一級毒品海洛因，核其所為係犯同條例第四條第一項之販賣
    第一級毒品罪﹔至被告為販賣而持有第一級毒品海洛因，其
    持有之低度行為應為販賣之高度行為所吸收，不另論罪。而
    被告先後多次販賣海洛因犯行，時間緊接，手段相似，觸犯
    構成要件相同之罪，顯係基於概括犯意為之，為連續犯，應
    依修正前刑法第五十六條連續犯規定，論以一連續販賣第一
    級毒品罪，並僅就法定刑罰金部分加重其刑，至法定刑死刑
    、無期徒刑部分，依法不得加重。公訴意旨雖僅敘及被告於
    九十二年十月二次販賣海洛因予乙○○及同年十一月十九日
    販賣一包海洛因予乙○○之犯行，然被告其餘上述販賣海洛
    因之行為，與已起訴且經論罪部分既有連續犯之裁判上一罪
    關係，自為起訴效力所及，本院應併予審究。又犯毒品危害
    防制條例第四條第一項之罪，供出毒品來源，因而破獲者，
    得減輕其刑，同法第十七條定有明文，其立法意旨重在鼓勵
    具體供出其上游販毒者，俾資追查該毒梟前手及其上游毒品
    ，以杜絕毒品之蔓延與氾濫為目的。經查，本件被告甲○○
    於九十二年十一月十九日為警查獲後，當場表示其海洛因係
    向綽號「大毛」即丁○○購得，並配合員警撥打電話佯以欲
    再向丁○○購買海洛因，邀約丁○○前往其住處進行毒品交
    易，因而捕獲丁○○並移送偵辦等情，此有丁○○警詢筆錄
    、桃園縣政府警察局平鎮分局刑事案件報告書附卷可稽，而
    丁○○所涉販賣第一級毒品海洛因罪嫌，業經台灣高等法院
    判處有期徒刑七年六月，現上訴於最高法院，亦有丁○○之
    台灣高等法院前案紀錄表一份在卷可參，是被告於犯本件毒
    品危害防制條例第四條第一項之販賣第一級毒品罪後，供出
    毒品來源並因而破獲，爰依毒品危害防制條例第十七條之規
    定，減輕其刑，並依修正前刑法第六十五條第二項規定以定
    其得減之刑度。爰審酌被告甲○○自身已沾染施用毒品之惡
    習（此有台灣高等法院被告前案紀錄表一份附卷可按），應
    深知毒品危害人之身心健康匪淺，僅因貪圖販賣毒品之利益
    ，竟仍連續販賣足以導致施用者精神障礙、性格異常之毒品
    海洛因予他人施用，不僅戕害他人身心健康，亦對社會治安
    造成危害，其販賣次數多達五次，遠非一般小額販毒者所能
    相比，本院思之再三，難認其犯罪情狀顯有可憫恕之處，兼
    衡被告犯罪之動機、手段、販賣毒品之次數、數量、智識程
    度及其犯罪後態度等一切情狀，量處如主文所示之刑。
四、至被告及證人乙○○為警查獲後，自證人乙○○身上所起獲
    之白粉一包，經送請法務部調查局鑑驗結果，上開白粉確為
    第一級毒品海洛因，淨重零點二四公克、包裝重零點二二公
    克，業如前述，足認上開扣案物係第一級毒品海洛因，且該
    包海洛因業經本院認定係被告販售予證人乙○○而與本案有
    關，另用以盛裝上開毒品之包裝袋，既係盛裝上開毒品所用
    ，以現今所採行之鑑驗方式，包裝袋仍會殘留微量毒品而無
    法將之完全析離，此為本院辦理毒品案件所知悉，復有法務
    部調查局調科壹字第０九三六二三九六五五０號函附卷可資
    參佐，是該包海洛因（含包裝袋一個）不論屬犯人與否，均
    應依毒品危害防制條例第十八條第一項前段規定宣告沒收銷
    燬之。而被告於九十二年十月三十日起至同年十一月十九日
    五次販賣第一級毒品海洛因予乙○○，除一次價格為二千元
    、一次以台新銀行YOUBE 現金卡抵付之外，其餘三次販賣所
    得各為一千元，業如前述，則被告販賣第一級毒品所得財物
    應為五千元及該張現金卡，雖未扣案，然既屬被告販賣毒品
    所得之財物，均應依毒品危害防制條例第19條第1 項之規定
    宣告沒收，如全部或一部不能沒收時，追徵其價額或以其財
    產抵償之。又被告為警查獲時，自其住處化妝台抽屜所起出
    之白粉一包、削尖吸管一支、橡皮軟管一條及夾鏈袋一包（
    內約有五十個），其中該包白粉經鑑驗結果，並未檢出毒品
    反應，此有法務部調查局調科壹字第０八０００七一一二號
    鑑定通知書附卷可參，且被告雖自承為其所有，然堅稱：係
    供己施用毒品所用，與販賣毒品無涉等語，且查無其他證據
    足以證明上開扣案物品確與販賣毒品有關，均無從於本件併
    予宣告沒收銷燬或沒收，附此敘明。至於警方自被告住處化
    妝台抽屜所起出之第二級毒品甲基安非他命一包（毛重一點
    四公克），縱屬毒品危害防制條例第二條第二項第二款所定
    之第二級毒品，然按該條例第十八條第一項前段所稱查獲之
    毒品，係指有罪判決書於事實欄內，已經認定為被告有罪事
    實之毒品，始足當之（最高法院八十八年度台上字四一五七
    號判決參照），而本件被告堅稱：上開毒品係供己施用，並
    未販賣等語，且無證據證明與本件販賣海洛因之行為有何關
    聯，則此扣案之甲基安非他命當與被告所犯販賣第一級毒品
    犯行無涉，無從於本案為沒收銷燬之諭知；扣案之安非他命
    吸食器一組，被告否認為其所有，復無從認定與本件販賣毒
    品行為有關，自無從為沒收之諭知，均附此敘明。
據上論斷，應依刑事訴訟法第二百九十九條第一項前段，毒品危
害防制條第四條第一項、第十七條、第十八條第一項前段、第十
九條第一項，刑法第十一條前段、第二條第一項前段，修正前刑
法第五十六條、第三十三條第五款、第六十五條第二項，罰金罰
鍰提高標準條例第一條前段，判決如主文。
案經檢察官趙燕利到庭執行職務。
中    華    民    國    95    年    7     月    19    日
                        臺灣桃園地方法院刑事第十一庭
                              審判長法  官  蔡榮澤
                                    法  官  丁俊成
                                    法  官  何俏美
以上正本證明與原本無異。
如不服本判決，應於送達後10日內，向本院提出上訴狀。
                                    書記官  陳淑瓊
中    華    民    國    95    年    7     月    20    日
附錄：本案論罪科刑法條全文
毒品危害防制條例第4條
製造、運輸、販賣第一級毒品者，處死刑或無期徒刑；處無期徒
刑者，得併科新臺幣 1 千萬元以下罰金。
製造、運輸、販賣第二級毒品者，處無期徒刑或 7 年以上有期徒
刑，得併科新臺幣 7 百萬元以下罰金。
製造、運輸、販賣第三級毒品者，處 5 年以上有期徒刑，得併科
新臺幣 5 百萬元以下罰金。
製造、運輸、販賣第四級毒品者，處 3 年以上 10 年以下有期徒
刑，得併科新臺幣 3 百萬元以下罰金。
製造、運輸、販賣專供製造或施用毒品之器具者，處 1 年以上 7
年以下有期徒刑，得併科新臺幣 1 百萬元以下罰金。
前五項之未遂犯罰之。


司法院資訊處製作；財團法人民間司法改革基金會備份。
